臺灣雲林地方法院交通事件裁定　　　　 100年度交聲字第69號
原處分機關
即移送機關　交通部公路總局嘉義區監理所雲林監理站
異　議　人
即受處分人　張瑞成
上列異議人即受處分人因違反道路交通管理處罰條例案件，對於
交通部公路總局嘉義區監理所雲林監理站民國100 年3 月4 日所
為之雲監裁字第裁72-KAD030913號裁決書（舉發違反道路交通管
理事件通知單：雲林縣警察局97年6 月12日雲警交字第KAD03091
3 號），聲明異議，本院裁定如下：
    主  文
異議駁回。
    理  由
一、原處分意旨略以：異議人即受處分人張瑞成於民國97年6 月
    12日晚上10時40分許，駕駛車號URH-660 號輕型機車（下稱
    本案機車），在雲林縣斗南鎮○○路403 號前為警攔檢，經
    警對其進行酒精濃度測試，測得其呼氣酒精濃度高達每公升
    0.62毫克，超過標準值0.55毫克以上，因而製單舉發，嗣交
    通部公路總局嘉義區監理所雲林監理站（下稱原處分機關）
    以其違規事實明確，依道路交通管理處罰條例第35條第1 項
    第1 款、第24條第1 項第2 款，及違反道路交通管理事件統
    一裁罰基準表規定，裁處異議人罰鍰新臺幣（下同）45,000
    元，吊扣駕駛執照12個月，並應參加道路交通安全講習等語
    。
二、聲明異議意旨略以：異議人上述酒駕之事實，業經臺灣雲林
    地方法院檢察署檢察官，以97年度偵字第3191號為緩起訴處
    分確定，並已依處分書支付「臺灣兒童暨家扶基金會雲林分
    事務所」15,000元之緩起訴處分金，茲因其家庭經濟困頓、
    三餐不濟及一事不二罰之原則，狀請抵扣原處分機關之裁罰
    等語。
三、按受處分人，不服第8 條主管機關所為之處罰，得於接到裁
    決書之翌日起20日內，向管轄地方法院聲明異議；又依道路
    交通管理處罰條例第87條規定向法院聲明異議之期間，自裁
    決送達之翌日起算，並得依法扣除在途期間及聲請回復原狀
    ；道路交通案件處理辦法第11條規定交通事件聲明異議之在
    途期間扣除，當事人居住於非處罰機關所在之鄉、鎮、市（
    包括縣轄市、省轄市及院轄市）者，但居住於受理聲明異議
    案件法院之管轄區域者，依本標準第2 條第2 款中之「地方
    法院在途期間」欄所載日數，扣除在途期間；交通法庭認聲
    明異議不合法律上之程式或其異議權已經喪失者，應以裁定
    駁回之，道路交通管理處罰條例第87條第1 項、道路交通案
    件處理辦法第11條、第17條前段及法院訴訟當事人在途期間
    標準第4 條第1 款第2 目分別訂有明文。故受處分人若受有
    裁決而不服，自應於上開規定期間內聲明異議，倘受處分人
    逾期提出，法律上之程式已無從補正，自應依法駁回其異議
    。又處理違反道路交通管理事件，有關文書送達之程序，依
    行政程序法送達之規定；送達由行政機關自行或交由郵政機
    關送達；送達，於應受送達人之住居所、事務所或營業所為
    之；於應送達處所不獲會晤應受送達人時，得將文書付與有
    辨別事理能力之同居人、受雇人或應送達處所之接收郵件人
    員，違反道路交通管理事件統一裁罰基準及處理細則第5 條
    、行政程序法第68條第1 項、第72條第1 項本文、第73條第
    1 項亦分別設有明文。
四、本案異議人因於97年6 月12日晚上10時40分許，在雲林縣斗
    南鎮○○路附近飲用酒類後，明知已達不能安全駕駛動力交
    通工具之程度，仍騎乘本案機車返回住處，嗣於同日晚上11
    時54分許，在同鎮○○路403 號前為警攔檢，經警對其施以
    酒精濃度測試，測得其呼氣酒精濃度達每公升0.62毫克，超
    過標準值0.55毫克，而掣單舉發，由異議人當場簽領無訛，
    原處分機關復於100 年3 月4 日製發交通部公路總局嘉義區
    監理所雲林監理站雲監裁字第裁72-KAD030913號裁決書，於
    100 年3 月8 日送達異議人之住所地，由該址之「斗南鎮世
    紀庭園住戶理委員會」管理員收受，有上開舉發違反道路交
    通管理事件通知單、裁決書、送達證書影本在卷可稽；而異
    議人之住址，確係設於雲林縣斗南鎮○○里○○路46號5 樓
    之2 ，此有個人戶籍資料（完整姓名）查詢結果1 紙附卷足
    佐。而異議人之地址雖非於原處分機關所在之雲林縣斗六市
    ，但仍於本院之管轄區域內，則依上揭法院訴訟當事人在途
    期間標準第4 條第1 項第2 款、第2 條第1 款之規定，應扣
    除在途期間2 日。至上開裁決書雖非由異議人本人所收受，
    惟已交付應送達處所之接收郵件人員，故異議人如對該裁決
    書不服欲提起聲明異議，合法提出聲明異議期間應自送達之
    翌日即100 年3 月9 日起算20日，另加計在途期間2 日，即
    應於100 年3 月30日前聲明異議始為合法。惟異議人遲至10
    0 年3 月31日始向原處分機關提出聲明異議狀，再由原處分
    機關轉呈本院，此有卷附異議人聲明異議狀所蓋印之原處分
    機關收文章戳記為憑，是本案聲明異議顯已逾20日之法定期
    間，異議人之聲明異議不合法律上之程序，且無從補正，揆
    諸前揭法律規定，自應予以駁回。
五、依道路交通管理處罰條例第87條第2 項，道路交通事件處理
    辦法第17條前段，裁定如主文。
中    華    民    國   100    年    4     月    22    日
                  交通法庭  法  官  鍾世芬
以上正本證明與原本無異。
如不服本裁定應於送達後5 日內向本院提出抗告狀（須附繕本）
。
                            書記官  王雪招
中    華    民    國   100    年    4     月    22    日